【裁判字號】    92,訴,273
【裁判日期】    920311
【裁判案由】    毒品危害防制條例
【裁判全文】
臺灣桃園地方法院刑事判決                          九十二年度訴字第二七三號
    公  訴  人  臺灣桃園地方法院檢察署檢察官
    被      告  甲○○
右列被告因違反毒品危害防制條例案件，經檢察官提起公訴（九十一年度毒偵緝字第
五一九號），本院判決如左：
    主  文
甲○○連續施用第一級毒品，累犯，處有期徒刑拾月。扣案之海洛因玖包（毛重共計
壹拾陸點陸公克）沒收銷燬之。扣案之注射針筒壹支沒收之；又連續施用第二級毒品
，累犯，處有期徒刑捌月。扣案之安非他命貳包（毛重共計拾貳公克）沒收銷燬之。
扣案之削尖吸管壹支沒收之。應執行有期徒刑壹年參月。扣案之海洛因玖包（毛重共
計壹拾陸點陸公克）、安非他命貳包（毛重共計拾貳公克）均沒收銷燬。扣案之注射
針筒壹支、削尖吸管壹支均沒收。
    事  實
一、甲○○曾於民國八十七年間因毀損、傷害案件，經本院於八十八年五月七日以八
    十八年度易字第一四三號刑事判決判處毀損部分有期徒刑四月，傷害部分拘役四
    十日，於八十八年六月二十一日確定，並於八十八年八月三十一日易科罰金執行
    完畢。又前因施用第二級毒品安非他命案件，經台灣台北地方法院以八十八年度
    毒聲字第二九０八號裁定送觀察、勒戒後，因無繼續施用傾向，而由台灣台北地
    方法院檢察署檢察官於八十八年十二月七日以八十八年度偵字第一０九０號為不
    起訴處分確定。又於八十九年間因再度施用毒品，經本院於八十九年三月二十三
    日以以八十九年度毒聲字第一六七五號裁定送觀察、勒戒後，認有繼續施用毒品
    傾向，本院復以八十九年度毒聲字第三三六五號裁定送強制戒治，並由台灣桃園
    地方法院檢察署檢察官以八十九年度毒偵字第一０四四號向本院聲請簡易處刑，
    經本院中壢簡易庭於八十九年六月二十一日以八十九年度壢簡字第八三二號判處
    有期徒刑六月，於八十九年八月十八日確定。詎甲○○猶不知警惕，另基於施用
    第一級毒品海洛因及第二級毒品安非他命之概括犯意，自九十年一月間某日起至
    九十一年十二月六日止，其位於桃園縣觀音鄉保障村十三鄰草漯九十一號之住處
    ，連續施用海洛因及安非他命數次。嗣於九十年十二月十日甲○○到台灣桃園地
    方法院檢察署執行科報到執行時，採尿送驗呈嗎啡及甲基安非他命陽性反應而偵
    悉上情。復於九十一年十二月六日下午五時許，在桃園縣觀音鄉金湖村八鄰十八
    之一號前為警查獲，並扣得其所有之安非他命二包（毛重共計十二公克）、海洛
    因九包（毛重共計十六．六公克）、削尖吸管、注射針筒各一支。
二、案經桃園縣警察局大園分局移送及台灣桃園地方法院檢察署檢察官自動檢舉偵查
    起訴。
    理  由
一、訊據被告甲○○對於右揭時、地連續施用第一級毒品海洛因及第二級毒品安非他
    命之犯行均坦承不諱，且被告向台灣桃園地方法院檢察署觀護人報到時所採尿液
    經送鑑驗結果，確有嗎啡及甲基安非他命之陽性反應，此有桃園縣衛生局出具之
    不法藥物尿液檢定書一紙附卷可稽，復有安非他命二包（毛重共計十二公克）、
    海洛因九包（毛重共計十六．六公克）、削尖吸管、注射針筒各一支扣案可資佐
    証，故被告施用第一級毒品海洛因及第二級毒品安非他命之犯行應堪認定。第查
    ，被告前因施用第二級毒品安非他命案件，經台灣台北地方法院以八十八年度毒
    聲字第二九０八號裁定送觀察、勒戒後，因無繼續施用傾向，而由台灣台北地方
    法院檢察署檢察官於八十八年十二月七日以八十八年度偵字第一０九０號為不起
    訴處分確定。又於八十九年間因再度施用毒品，經本院於八十九年三月二十三日
    以以八十九年度毒聲字第一六七五號裁定送觀察、勒戒後，認有繼續施用毒品傾
    向，本院復以八十九年度毒聲字第三三六五號裁定送強制戒治，並由台灣桃園地
    方法院檢察署檢察官以八十九年度毒偵字第一０四四號向本院聲請簡易處刑，經
    本院中壢簡易庭於八十九年六月二十一日以八十九年度壢簡字第八三二號判處有
    期徒刑六月，於八十九年八月十八日確定，此有有台灣高等法院被告全國前案紀
    錄表一紙及起訴書、判決書各一份在卷可按，是本件被告三犯施用毒品，事證明
    確，被告之犯行，堪以認定。
二、核被告之所為，係犯毒品危害防制條例第十條第一項、第二項之施用第一級、第
    二級毒品罪。被告施用前持有第一、二級毒品海洛因及安非他命之低度行為均應
    為施用之高度行為所吸收，不另論罪。被告先後多次施用第一、二級毒品之犯行
    ，皆時間緊接，所犯分別係構成要件相同之罪名，顯各係基於概括犯意反覆為之
    ，均為連續犯，皆應論以一罪，並加重其刑。公訴人雖未就被告自九十年十二月
    十一日起至九十一年十二月六日止施用海洛因、安非他命之犯行起訴，然此部分
    與起訴之事實有裁判上一罪之關係，基於審判不可分之原則，本院自得一併審理
    ，附此敘明。又被告曾於八十七年間因毀損、傷害案件，經本院於八十八年五月
    七日以八十八年度易字第一四三號刑事判決判處毀損部分有期徒刑四月，傷害部
    分拘役四十日，於八十八年六月二十一日確定，並於八十八年八月三十一日易科
    罰金執行完畢，此有台灣高等法院被告全國前案紀錄表一紙在卷足憑，被告於前
    案執行完畢後，五年內再犯有期徒刑以上刑之本罪，為累犯，應遞加重其刑。被
    告所犯前開二罪，犯意各別，行為互殊，應分論併罰。爰審酌被告屢次施用毒品
    ，仍不知悔悟，惟因施用毒品係自戕性犯罪，尚乏直接被害人，以及被告之品行
    、動機、手段等一切情狀，分別判決如主文所示之刑，並定其應執行之刑，以資
    懲儆。至扣案之安非他命二包（毛重共計十二公克）、海洛因九包（毛重共計十
    六．六公克），均應毒品危害防制條例第十八條第一項前段之規定宣告沒收銷燬
    。另扣案之削尖吸管、注射針筒各一支，均為被告所有供施用毒品所用之物，業
    據被告供陳在卷，爰均依刑法第三十八條第一項第二款之規定宣告沒收。至於扣
    案之電子秤壹個，據被告所陳，並非供其施用毒品所用，亦查無證據足認該物與
    被告施用毒品之部分有何關連性，故不另為沒收之宣告，併此敘明。
據上論斷，應依刑事訴訟法第二百九十九條第一項前段，毒品危害防制條例第十條第
一項、第二項、第十八條第一項前段，刑法第十一條前段、第五十六條、第四十七條
、第五十一條第五款、第三十八條第一項第二款，判決如主文。
本案經檢察官陳志全到庭執行職務
中      華      民      國    九十二    年      三      月     十一     日
                              台灣桃園地方法院刑事第二庭
                                  法  官  林  恆  吉
右正本證明與原本無異。
如不服本判決，應於判決送達後十日內向本院提出上訴狀( 應附繕本 )，上訴於臺灣
高等法院。
                                  書記官  邱  仲  騏
中      華      民      國    九十二    年      三      月     十二     日
附錄本案論罪科刑法條全文：
毒品危害防制條例第十條
施用第一級毒品者，處六月以上五年以下有期徒刑。
施用第二級毒品者，處三年以下有期徒刑。


司法院資訊處製作；財團法人民間司法改革基金會備份。
